# 用媒体版面来偿付应收账款，这会计分录怎么做？

提问人：wufaxian 时间：2019-08-03 17:06:34
海王生物 2003 年度销售给报刊媒体及广告公司的产品使应收账款增加了2.79 亿元，该等公司承诺在未来 1 ～ 3 年内以广告版面偿还本公司债务，海王产品已经提供给上述单位。
——————在海王生物确认收入和应收账款后。下一步逐年免费使用媒体版面，是用应收账款和应付款—-广告费，逐年对销么？所以未来三年独立看和这些媒体的交易，交易会导致海王的应收账款减少，但是经营现金流入没有增加。
同时销售费用增加，经营现金流出却没有因此而增加。是么？
——————未来三年媒体那边除了确认相关版面的营业成本，还要确认来自海王的广告收入以及应收账款。然后应收账款和应付账款——药品采购。逐步对销。是么？

回答人：chenyiwei
你说的交易发生于 2003 年，当时还在执行《企业会计制度》，和现在的准则差异较大。
如果是基于现行有效的企业会计准则的规定来看，则首先要区分是一开始就约定以本企业产品交换媒体的广告版面，还是最初约定现金结算，后来因对方的现金流问题而改用广告版面抵偿。
如果是前者，则作为收取非货币对价的收入交易处理，以换入广告版面的公允价值计量收入，结转成本。
如果是后者，则交付商品时正常确认收入和应收账款，后续按债务重组（以非货币性资产抵偿债务）处理。对于广告版面，可以按其公允价值确认为一项预付账款（或其他非流动资产），随着耗用进度逐步转入销售费用（如为自用）或转售的收入和成本（如将版面转售给其他方）。

提问人：MPACC10 时间：2019-08-04 07:27:22
陈老师：如果是后者，是否必须在签订清偿版面清偿计划协议后一次性确认债务重组损益，我理解不应一次性确认，因为交付的版面使用权是陆续的且不是确定的非货币性资产，存在对方不能履约交付导致无法使用版面的情况。
故我理解债务重组损益应按照交付进度分期确认损益，不知是否恰当。谢谢

回答人：chenyiwei
应当是一次性确认的（相应地新资产也是一次性确认），但对于由此形成的债权性资产应谨慎考虑减值问题。